最高法院刑事裁定　　　　　　　　　 110年度台抗字第1913號
抗　告　人　曾偉嘉



上列抗告人因違反槍砲彈藥刀械管制條例等罪案件，不服臺灣高
等法院中華民國110年9月28日定其應執行刑裁定（ 110年度聲字
第3749號），提起抗告，本院裁定如下：
    主  文
抗告駁回。
    理  由
一、按裁判確定前犯數罪者，併合處罰之；數罪併罰有二裁判以
    上宣告多數有期徒刑者，於各刑中之最長期以上，各刑合併
    之刑期以下，定其應執行之刑期，但不得逾30年，此觀刑法
    第50條第1項前段、第51條第5款及第53條分別規定甚明。又
    執行刑之量定，係事實審法院自由裁量之職權，倘其所酌定
    之執行刑，並未違背刑法第51條各款所定之方法或範圍（即
    法律之外部性界限），亦無明顯違背公平、比例原則或整體
    法律秩序之理念（即法律之內部性界限）者，即不得任意指
    為違法或不當。本件原裁定以抗告人即受刑人曾偉嘉（下稱
    抗告人）所犯如其附表所示違反槍砲彈藥刀械管制條例等共
    4 罪，屬不同判決確定之宣告刑，合於裁判確定前所犯合併
    定其應執行刑要件，且分屬得易科罰金暨得易服社會勞動，
    與不得易科罰金亦不得易服社會勞動之罪刑，有相關裁判書
    及抗告人前案紀錄表附卷可憑，因認檢察官依抗告人之請求
    聲請就其所犯上述 4罪所處之有期徒刑合併定其應執行刑為
    正當，乃於其所犯如原裁定附表所示各罪所處有期徒刑中之
    最長期（即編號 4所示有期徒刑3年4月）以上，各有期徒刑
    合併之刑期（即有期徒刑5年3月）以下，依刑法第51條第 5
    款所規定關於限制加重原則之外部性界限，暨受法律秩序理
    念所指導且考量法律目的所在之內部性界限，本於恤刑之理
    念，合併定其應執行之刑為有期徒刑4年7月，經核並未逾越
    上述法律外部性界限，且無明顯濫用裁量權而有違反公平、
    比例及罪刑相當原則等法律內部性界限之情形。
二、抗告人抗告意旨雖謂：法院就不同案件酌定其應執行之刑，
    固有自由裁量權限，然應避免過度評價或刑罰過重之不合理
    現象，始稱適法。伊所犯上揭數罪，其中 2罪係戕害自身健
    康之施用毒品犯行，其餘則分別係妨害公眾往來安全及未經
    許可持有改造槍枝暨子彈犯行，惡性均不若殺人者重，乃原
    裁定酌定其應執行刑為有期徒刑4年7月，尚嫌過苛，有違比
    例及公平正義原則，爰請重新裁定寬減刑期，以啟自新云云
    。惟原審斟酌抗告人所犯如原裁定附表所示共 4罪所反映之
    人格特性，並考量刑罰規範目的暨上開各罪間之關聯性，以
    及所侵害之法益與整體非難評價等面向，於法律拘束之外部
    及內部性界限內，裁定其應執行之刑為有期徒刑4年7月，已
    本於恤刑之理念，給予其適度之刑罰折扣，堪認與法律授予
    裁量權之目的契合，尚無明顯失入或有違反公平、比例及罪
    刑相當等原則之情形。抗告意旨徒以前揭泛詞指摘原裁定所
    酌定之應執行刑過重，並請求另定較輕之應執行刑云云，顯
    係對原審裁量職權之適法行使任意指摘，揆諸上揭規定及說
    明，其抗告為無理由，應予駁回。
據上論結，應依刑事訴訟法第412 條，裁定如主文。
中    華    民    國   110    年    11    月    18    日
                  刑事第一庭審判長法  官  郭  毓  洲  
                                  法  官  林  英  志  
                                  法  官  林  靜  芬  
                                  法  官  周  盈  文  
                                  法  官  蔡  憲  德  
本件正本證明與原本無異
                                  書記官
中    華    民    國   110    年    11    月    19    日